【裁判字號】    90,勞再,3
【裁判日期】    900516
【裁判案由】    給付工資等
【裁判全文】
臺灣高等法院高雄分院民事裁定  九十年度勞再字第三號
      再審原告    庚○○
      再審原告    己○○
      再審原告    丙○○
      再審原告    戊○○
      再審原告    丁○○
      再審原告    甲○○
      再審被告    中國鋼鐵股份有限公司
      法定代理人  乙○○
右當事人間給付工資等事件，再審原告對於中華民國九十年二月二十一日本院八十八
年度勞上易字第一號第二審確定判決，提起再審之訴，本院裁定如左：
      主      文
再審之訴駁回。
再審訴訟費用由再審原告負擔。
      理      由
一、按再審之訴，應於三十日之不變期間內提起；其期間自判決確定時起算。又判決
    於上訴期間屆滿時確定。不得上訴之判決，於宣示時確定；不宣示者，於送達時
    確定，民事訴訟法第五百條第一項、第二項前段，第三百九十八條第一項前段、
    第二項定有明文。本院確定判決，係於民國九十年二月二十一日確定，並於九十
    年三月七日送達予再審原告，經本院調閱該確定判決卷核閱無訛，再審原告遲至
    九十年四月十三日，始行提起本件再審之訴，顯已逾三十日之不變期間。
二、再審原告雖主張其於九十年三月十四日向訴外人借閱台灣高雄地方法院八十九年
    度重勞訴字第二號民事判決，始知悉本院確定判決有再審之事由，未逾法定期間
    云云。但查，民事訴訟法第五百條第二項所謂自知悉時起算，係指知悉確定判決
    有同法第四百九十六條第一項各款之再審情形，本件再審原告是以本院確定判決
    有(一)民事訴訟法第四百九十七條所規定就足以影響於判決之重要證物漏未斟酌，
    即對再審原告於訴訟中所提出之最高法院八十七年度台上字第二八二三號判決、
    行政院勞工委員會台八六勞動二字第０二一００九號函、高雄市政府勞工局虎（
    七八）高市勞局二字第００二六二七號函之公文書未予以斟酌。(二)民事訴訟法第
    四百九十六條第一項第一款所規定適用法規顯有錯誤之情形而提起再審之訴。則
    再審原告既指本院確定有上開漏未斟酌證物及適用法規顯有錯誤之情形，其於收
    受本院確定判決時即已得知，非得藉詞查閱訴外人之他案之判決始得知，而為計
    算本件不變期間之起算日期，故再審原告主張其九十年三月十四日始知悉有上開
    再審事由云云，委無可採。
三、揆諸前開說明，再審原告提起本訴，已逾法定期間，顯不合法。爰依民事訴訟法
    第五百零二條第一項，第九十五條，第七十八條，第八十五條第一項前段，裁定
    如主文。
中      華      民      國    九十      年      五      月      十六    日
                                      臺灣高等法院高雄分院民事第二庭
~B1審判長法官  高金枝
~B2      法官  陳真真
~B3      法官  簡色嬌
右正本係照原本作成。
不得抗告。
中      華      民      國    九十      年      五      月     十七     日
~B法院書記官  彭筱瑗
                                                                   Ａ


司法院資訊處製作；財團法人民間司法改革基金會備份。
